# 陈版：收购重组后空壳公司同期对比数审计问题

提问人：大脸 时间：2014-04-17 18:44:50
陈版
现遇到下面的事项，请指教。
A公司为一家存续多年的企业，由于B公司希望收购A公司（主要是看中其某种资质），故A公司原股东于 2012 年末将A公司账面的全部资产/负债、包括人员全部出售/转移，形成一个干净的壳公司。B公司于 2013 年年中自原股东手中收购了A公司的全部股份，并由B聘用的管理团队开展A公司的业务，但股权转让前A公司的所有财务记录等都有A公司原股东保留。因为其股东认为其出售的为一个干净的壳公司。
由于A公司为存续公司，所以其 2013 年财务报告中需列示 2012 年对比数据
股东/管理层也换掉了，也没有相关的财务记录。 此时如何审计该对比数据？
谢谢！

回答人：chenyiwei
按照期初余额审计准则的要求，请现股东／管理层出面协调原股东配合，获取相关审计证据。要在法定报表中获取干净的审计意见，期初余额的审计是无法回避的。如果对期初余额实施审计程序不可行，那就需要考虑是否按特殊编制基础仅编制收购完成后的本期数的报表，不列报前期比较数据。